臺灣高等法院花蓮分院刑事判決　　　　　　　　　　九十三年度上訴字第一九八號
　　上　訴　人　臺灣花蓮地方法院檢察署檢察官
　　被　　　告　甲○○
右上訴人因被告違反毒品危害防制條例案件，不服臺灣花蓮地方法院九十三年度訴字
第九十二號中華民國九十三年九月二十七日第一審判決（起訴案號：臺灣花蓮地方法
院檢察署九十三年度毒偵字第一九０號；併案案號：九十三年度毒偵字第三二０號、
第四八二號、第五二七號、第五五０號），提起上訴，本院判決如左：
    主  文
原判決撤銷。
甲○○連續施用第一級毒品，累犯，處有期徒刑壹年陸月；又連續施用第二級毒品，
累犯，處有期徒刑壹年肆月；扣案之海洛因壹小包（約淨重零點零參公克）、海洛因
殘渣袋貳個，沒收銷燬之；毒品吸食器貳組、注射針筒陸支、玻璃球壹個、吸管壹支
、生理食鹽水壹瓶均沒收。應執行有期徒刑貳年捌月；扣案之海洛因壹小包（約淨重
零點零參公克、空包裝重零點參捌公克）、海洛因殘渣袋貳個，均沒收銷燬之；吸食
器貳組、注射針筒陸支、玻璃球壹個、吸管壹支、生理食鹽水壹瓶均沒收。
    事  實
一甲○○前因施用第二級毒品安非他命案件，經送觀察、勒戒後，認無繼續施用毒品
  之傾向，經臺灣花蓮地方法院檢察署檢察官於民國( 下同 )八十七年八月六日以八
  十七年度偵字第二五四八號不起訴處分確定後。又因施用第二級毒品安非他命案件
  ，經送觀察、勒戒後，認有繼續施用之傾向而送交強制戒治，至九十三年一月十九
  日戒治執行完畢，其間並由臺灣花蓮地方法院檢察署檢察官聲請簡易判決處刑，經
  臺灣花蓮地方法院於八十八年十月五日以八十八年度花簡字第二二九號刑事簡易判
  決處有期徒刑六月確定。再因施用第二級毒品安非他命案件，經臺灣花蓮地方法院
  於八十九年十一月二十四日以八十九年度易緝字第三一號刑事判決處有期徒刑七月
  確定，並於九十一年八月二十五日執行完畢。復於九十二年間再因施用第一級毒品
  海洛因及第二級毒品安非他命，由臺灣花蓮地方法院檢察署檢察官提起公訴，經臺
  灣花蓮地方法院於九十三年三月十二日以九十二年度訴字第二五五號判處施用第一
  級毒品海洛因有期徒刑一年二月及施用第二級毒品安非他命有期徒刑一年，應執行
  有期徒刑二年一月，於九十三年四月十一日確定。
二甲○○雖一再因施用毒品經法院判處徒刑，但仍不知悔改，再分別基於施用第一級
  毒品海洛因及第二級毒品安非他命之概括犯意，自九十三年四月八日起至同年八月
  二十七日期間，連續在花蓮縣吉安鄉○○路○段二一二號住處，以注射方式，施用
  第一級毒品海洛因；以使用吸食器之方式，施用第二級毒品安非他命，約二、三天
  或三、四天一次，經警分別於九十三年四月八日、六月十六日、八月二十七日三度
  查獲，並先後扣得第一級毒品海洛因一小包（淨重０點０三公克、空包裝重０點三
  八公克）、使用過的海洛因殘渣袋二個、施用毒品器具吸食器二組及甲○○所有之
  注射針筒六支、玻璃球一個、吸管一支、生理食鹽水一瓶。
二案經花蓮縣警察局吉安分局、花蓮分局報請臺灣花蓮地方法院檢察署檢察官偵查起
  訴及送請原審及本院併案審理。
    理  由
一右開事實，業據被告甲○○於本院審理中承不諱，其尿液經送請鑑定結果，均呈甲
  基安非他命、嗎啡陽性反應，有列管毒品人口尿液檢體採集送驗紀錄表、慈濟大學
  濫用藥物檢驗中心檢驗總表附卷可稽，此外，並有扣案第一級毒品海洛因（淨重０
  點０三公克、空包裝重０點三八公克）、施用毒品器具吸食器二組（含玻璃球一支
  ）、注射針筒六支、吸管一支、生理水鹽水一瓶及使用過的海洛因殘渣袋二個及照
  片十五幀在卷可參。而扣案之白粉一包，經送法務部調查局鑑定結果，證實確含有
  第一級毒品海洛因成分（合計淨重０點０三公克、空包裝重０點三八公克），有法
  務部調查局九十三年七月二十九日調科壹字第二八０００五五二六號檢驗通知書一
  紙( 見原審卷第五五頁 )附卷可按，被告之自白顯與事實相符。又被告前因施用第
  二級毒品安非他命案件，經送觀察、勒戒後，認無繼續施用毒品之傾向，經臺灣花
  蓮地方法院檢察署檢察官於八十七年八月六日以八十七年度偵字第二五四八號不起
  訴處分確定後，又因施用第二級毒品安非他命案件，經送觀察、勒戒後，認有繼續
  施用之傾向，經原審九十二年度毒聲五一一號刑事裁定令入戒治處所，施以強制戒
  治至九十三年一月十九日執行完畢，有臺灣高等法院被告全國前案紀錄表一份附卷
  可證，被告犯行已經足堪認定。
二核被告施用第一級毒品海洛因之行為，係犯毒品危害防制條例第十條第一項之施用
  第一級毒品罪；施用第二級毒品安非他命之行為，係犯同條例第十條第二項之施用
  第二級毒品罪。被告持有海洛因、安非他命之低度行為，分別為其施用海洛因、安
  非他命之高度行為所吸收，均不另論罪。被告前後多次施用第一級毒品海洛因、第
  二級毒品安非他命之犯行，分別時間緊接、犯罪構成要件相同，顯係基於概括犯意
  反覆為之，應分別論以連續施用第一級毒品罪及連續施用第二級毒品罪，並均加重
  其刑。另被告自九十三年四月八日之後至同年八月二十七日期間之犯行雖未據起訴
  ，惟此部分與起訴部分有連續犯裁判上一罪之關係，為起訴效力所及，本院自得併
  予審理。被告所犯上開連續施用第一級毒品罪、連續施用第二級毒品罪，二罪間犯
  意各別，行為互殊，應予分論併罰。查被告前因施用第二級毒品安非他命案件，經
  臺灣花蓮地方法院八十九年度易緝字第三一號判處有期徒刑七月，甫於九十一年八
  月二十四日執行完畢，有被告全國前案紀錄表附卷可稽，其於五年內再犯本件有期
  徒刑以上之本罪，為累犯，應依刑法第四十七條之規定加重其刑。原審據以論罪科
  刑，固非無見，惟被告自九十三年六月十五日以後之犯行，原審未及審究，尚有未
  洽，檢察官上訴意旨指摘原判決不當，即非無據，本院自應予以撤銷改判。爰審酌
  被告有多次施用毒品之前科紀錄，猶不知戒除毒癮，足見其沉溺毒品甚深，惟其於
  犯罪後坦承犯行，尚有悔意等一切情狀，分別量處如主文所示之刑，且定其應執行
  之刑，以資懲儆。又扣案之海洛因一小包（約淨重０點０三公克、空包裝重０點三
  八公克）及海洛因殘渣袋二個（袋內剩餘毒品與塑膠袋已經難以分離），應依毒品
  危害防制條例第十八條第一項前段規定沒收銷燬之；另扣案之毒品吸食器二組、注
  射針筒共六支、玻璃球一個、吸管一支、生理食鹽水一瓶均為被告所有並供犯罪所
  用之物，亦應一併沒收。
三併案意旨另略以：被告於九十三年六月十四日晚間六、七時許，在花蓮縣吉安鄉○
  ○路○段二一二號住處施用第二級毒品FM2。嗣於九十三年六月十六日二十三時十
  分許，於花蓮市○○路與新港街交岔路口為警查獲，並在其所駕駛Ｕ八─二四０九
  號自小客車上扣得FM2 七顆，因認被告另涉嫌觸犯毒品危害防制條例第十條第二項
  之罪嫌云云。惟查FLUNITRAZEPAM（俗稱FM2）係屬行政院公告之第三級毒品，此有
  毒品危害防制條例附表在卷可資參照，公訴人誤認係第二級毒品，並進而認被告此
  部分行為與前述論罪科刑部分有連續犯裁判上一罪關係而移請併辦（九十三年度毒
  偵字第三二０號），尚有誤會，附此敘明。
據上論斷，應依刑事訴訟法第三百六十九條第一項前段、第三百六十四條、第二百九
十九條第一項前段，毒品危害防制條例第十條第一項、第二項、第十八條第一項前段
，刑法第十一條前段、第五十六條、第五十一條第五款、第四十七條、第三十八條第
一項第二款，罰金罰鍰提高標準條例第一條前段，判決如主文。
本案經檢察官李土城到庭執行職務。
中      華      民      國    九十四    年      一      月     十三     日
                                    審判長法官  謝  志  揚
                                          法官  蔣  有  木
                                          法官  何  方  興
右正本證明與原本無異。
如不服本判決，應於判決送達後十日內向本院提出上訴狀。其未述理由者，並應於
提出上訴狀後十日內向本院補提理由狀(須附繕本)。
                                        書記官  劉  妙  娘
中      華      民      國    九十四    年      一      月     十七     日
